es: Casa y jardín > Jardín > Artículos de exterior > Estructuras de exteriores > Pérgolas, arcos y enrejados de jardín: Cenador; Arcos; Pergolas; Enrejados
zh-TW: 居家和庭園 > 草皮和花園 > 戶外生活 > 戶外建物 > 花園拱門/爬藤架/遮陽棚: 喬木; 拱門; 遮陽棚; 爬藤架
sk-SK: Dom a záhrada > Trávnik a záhrada > Terasa > Vonkajšie konštrukcie > Záhradné oblúky, treláže, altány a pergoly: Altány; Oblúky; Pergoly; Treláže
hr-HR: Dom i vrt > Travnjak i vrt > Boravak na otvorenom > Vanjske konstrukcije > Vrtni lukovi, rešetke, rešetkasti lukovi i pergole: Rešetkasti lukovi; Lukovi; Pergole; Rešetke za vrt
lt-LT: Namai ir sodas > Veja ir sodas > Gyvenimas lauke > Lauko konstrukcijos > Sodo arkos, treliažai, grotelės ir pergolos: Grotelės; Arkos; Pergolos; Treliažai
pt-PT: Casa e jardim > Relva e jardim > Vida ao ar livre > Estruturas para exterior > Arcos, treliças, arcos trabalhados e pérgolas para jardim: Arcos trabalhados; Arco; Pérgolas; Treliças
hu: Otthon és kert > Gyep és kert > Kültéri élet > Kültéri szerkezetek > Kerti boltívek, rácsok, lugasok és pergolák: Lugasok; Boltívek; Pergolák; Rácsok
th: บ้านและสวน > สนามและสวน > ชีวิตกลางแจ้ง > สิ่งก่อสร้างกลางแจ้ง > โครงสร้างรูปโค้ง โครงไม้ระแนง ซุ้มไม้ และซุ้มไม้เลื้อยสำหรับสวน: ซุ้มไม้; ซุ้มประตูโค้ง; ซุ้มไม้เลื้อย; โครงไม้ระแนง
da: Hjem og have > Græsplæne og have > Udendørsliv > Udendørskonstruktioner > Havebuer, espalierer og løvgange: Løvgange; Buer; Pergolaer; Espalierer
fi: Koti ja puutarha > Piha ja puutarha > Oleskelu ulkona > Ulkorakennukset > Puutarhakaaret, ristikot, majat ja pergolat: Puutarhamajat; Puutarhakaaret; Pergolat; Puutarharistikot
de: Heim & Garten > Rasen & Garten > Garten & Balkon > Gartenhäuschen & Gartenbauten > Bögen, Gitter, Laubengänge & Pergolen: Laubengänge; Bögen; Pergolen; Gitter
ro-RO: Casă și grădină > Gazon și grădină > Exterior > Structuri de exterior > Bolte, spaliere, suporturi pentru plante și pergole: Suporturi pentru plante; Bolte; Pergole; Spaliere
bg-BG: Дом и градина > Морава и градина > Живот на открито > Външни конструкции > Градински арки, решетки, декоративни стойки за увивни растения и перголи: Декоративни стойки за увивни растения; Арки; Перголи; Решетки
pt-BR: Casa e jardim > Gramado e jardim > Espaços residenciais externos > Estruturas externas > Arcos, treliças, caramanchões e pérgolas de jardim: Caramanchões; Arcos; Pérgolas; Treliça
ru: Дом и сад > Товары для придомовых и садовых участков > Отдых на открытом воздухе > Уличные конструкции > Садовые арки, шпалеры и перголы: Арки-беседки; Арки; Перголы; Шпалеры
en: Home & Garden > Lawn & Garden > Outdoor Living > Outdoor Structures > Garden Arches, Trellises, Arbors & Pergolas: Arbors; Arches; Pergolas; Trellises
sl-SI: Dom in vrt > Travnik in vrt > Bivanje na prostem > Zunanje konstrukcije > Vrtni oboki, oporne mreže, loki in pergole: Loki; Oboki; Pergole; Oporne mreže
nb: Hjem og hage > Plen og hage > Leve ute > Utendørsbygg > Hagebuer, espalierer og pergolaer: Hageportaler; Buer; Pergolaer; Espalier
pl: Dom i ogród > Trawnik i ogród > Akcesoria ogrodowe > Architektura ogrodowa > Pergole, kratki, altanki: Altanki; Łuki; Pergole; Kratki
it: Casa e giardino > Prato e giardino > Vita all'aperto > Strutture da esterno > Archi, tralicci, pergole e pergolati da giardino: Pergole; Archi; Pergolas; Tralicci
el: Σπίτι & κήπος > Γκαζόν & κήπος > Υπαίθρια διαβίωση > Εξωτερικές κατασκευές > Τόξα, δικτυώματα, άξονες & πέργολες κήπου: Άξονες; Τόξα; Πέργολες; Δικτυώματα
nl: Huis en tuin > Tuin en gazon > Buitenleven > Buitengebouwen > Tuinbogen, traliewerk, prieeltjes en pergola's: Prieeltjes; Bogen; Pergola's; Traliewerk
sv: Hem och trädgård > Gräsmatta och trädgård > Utomhusliv > Utomhusbyggnader > Valvbågar, spaljéer, bersåer och pergolor: Beråer; Valvbågar; Pergolor; Spaljéer
fr: Maison et jardin > Pelouses et jardins > Vie en extérieur > Structures extérieures > Arches, treillages, tonnelles et pergolas de jardin: Tonnelles; Arches; Pergolas; Treillages
vi: Nhà và vườn > Bãi cỏ và vườn > Cuộc sống ngoài trời > Kết cấu ngoài trời > Vòm vườn, giàn mắt cáo, trục gá và dàn cây dây leo: Trục gá; Vòm vườn; Dàn cây dây leo; Giàn mắt cáo
zh-CN: 家居与园艺 > 草坪与花园 > 户外生活用品 > 户外建筑 > 花园拱门、藤架、凉亭/棚架: 凉亭; 拱门; 棚架; 藤架
ko: 가정/원예 용품 > 잔디/정원 > 야외활동 용품 > 야외 구조물 > 정원 아치/격자 구조물/정자/퍼걸러: 정자; 아치; 퍼걸러; 격자 구조물
tr: Ev ve Bahçe > Çim ve Bahçe > Ev Dışında Yaşam > Dış Mekan Yapıları > Bahçe Köprü Gözü: Çardaklar; Kemerler; Pergolalar; Kafesler
ja: ホーム・ガーデン > ガーデン用品・ガーデン機器 > 屋外用家具・エクステリア > エクステリア > 庭用アーチ・棚: 東屋; アーチ; パーゴラ; トレリス
cs: Dům a zahrada > Trávníky a zahrady > Bydlení na zahradě > Zahradní architektura > Zahradní oblouky, paravany, sedačky a pergoly: Oblouky; Zahradní oblouky; Pergoly; Mříže